【裁判字號】    89,易,176
【裁判日期】    890511
【裁判案由】    毒品危害防制條例
【裁判全文】
台灣苗栗地方法院刑事判決                          八十九年度易字第一七六號
    公  訴  人  臺灣苗栗地方法院檢察署檢察官
    被      告  甲○○
右列被告因違反毒品危害防制條例案件，經檢察官提起公訴（八十九年度毒偵緝字第
一○號、第十一號內含八十八年度毒偵緝字第六六四號、第四七五號）及移送併案審
理（八十八年度毒偵字第三六七號），本院判決如左：
    主  文
甲○○連續施用第二級毒品，累犯，處有期徒刑陸月，如易科罰金，以參佰元折算壹
日。
    事  實
一、甲○○前於民國八十三年間因違反麻醉藥品管理條例，分別經台灣台北地方法院
    判決有期徒刑三月，經台灣高等法院上訴駁回確定，及經臺灣新竹地方法院判處
    有期徒刑六月，經台灣高等法院裁定駁回確定，指揮書執行完畢日期分別為八十
    四年五月五日及八十四年八月八日；又分別於八十五年、八十六年間均因賭博案
    件，分別經台灣新竹地方法院判處有期徒刑五月、六月確定，指揮書執行完畢日
    期分別為八十五年四月二十三日及八十六年十一月二十七日，猶不知警惕，復因
    二度施用第二級毒品安非他命（下稱安非他命），並經本院兩度裁定送觀察勒戒
    後，均認無繼續施用毒品傾向，分由臺灣苗栗地方法院八十七年度易字第五六六
    號免刑判決，及臺灣苗栗地方法院檢察署檢察官於八十八年三月十九日以八十八
    年度偵字第一三二一號處分不起訴。詎甲○○因在台北開設花店早起批花為提神
    ，又基於施用安非他命之概括犯意，自八十八年九月十三日下午三時三十分回溯
    九十六小時內起至同年九月三十日晚上九時許回溯九十六小時內某時，連續在苗
    栗縣苗栗市○○里○鄰○○路一九四巷三號等處所，以致放吸食器在玻璃瓶上燃
    燒冒出蒸汽方式施用安非他命。嗣同年九月十三日下午三時五十分及同年月三十
    日晚上九時許，在苗栗縣福興街一○○號一樓另案被告彭安垣居處客廳及苗栗市
    北苗商業大樓一樓阿秋檳榔攤前強制採尿時，為警查獲。
二、案經苗栗縣警察局苗栗分局報請臺灣苗栗地方法院檢察署檢察官偵查起訴及移送
    併案審理。
    理  由
一、被告甲○○對於曾施用第二級毒品安非他命，均認無繼續施用毒品傾向，經由本
    院判處免刑判決，及臺灣苗栗地方法院檢察署檢察官處分不起訴，並自八十八年
    九月十三日下午三時三十分回溯九十六小時內起至同年九月三十日晚上九時許回
    溯九十六小時內某時，連續在苗栗縣苗栗市○○里○鄰○○路一九四巷三號等處
    所施用安非他命。嗣同年九月十三日下午三時五十分及同年月三十日晚上九時許
    ，在苗栗縣福興街一○○號一樓另案被告彭安垣居處客廳及苗栗市北苗商業大樓
    一樓阿秋檳榔攤前強制採尿時，為警查獲之事實，坦承不諱，其有吸食安非他命
    ，亦有苗栗縣衛生局八十八年九月二十日出具煙毒尿液檢驗成績書附於八十八年
    毒偵字第四七五號及私立中山大學醫院附設孫中山先生紀念醫院八十八年十月二
    十六日出具藥物濫用檢測中心報告均呈安非他命陽性反應附於八十八年度毒偵字
    第六六四號卷可稽。又被告前因施用第二級毒品安非他命案件，經本院先後二次
    裁定送觀察、勒戒結果，均認無繼續施用毒品之傾向，由本院判處免刑判決及臺
    灣苗栗地方法院檢察署檢察官於八十八年三月十九日以八十八年度偵字第一三二
    一號處分不起訴，有本院八十七年度易字第五六六號判決及不起訴處分書各一件
    附於八十八年毒偵字第四七五號卷可稽。被告於五年內三犯施用第二級毒品罪，
    其犯行堪以認定。
二、核被告所為，係犯毒品危害防制條例第十條第二項之施用第二級毒品罪。被告先
    後多次施用第二級毒品犯行，時間緊接，犯罪構成要件相同，顯係基於概括犯意
    反覆為之，應依連續犯之規定論以一罪，並加重其刑。又被告八十八年九月三十
    日九時許回溯九十六小時內在住處施用安非他命部分，經警在苗栗市北苗商業大
    樓一樓阿秋檳榔攤前強制採尿送驗查獲，與公訴人起訴之犯罪事實具有連續犯裁
    判上之一罪關係，應為起訴效力所及，本院自得併予審究，併此說明。又被告前
    於民國八十三年間因違反麻醉藥品管理條例，分別經台灣台北地方法院判決有期
    徒刑三月，經台灣高等法院上訴駁回確定，及經臺灣新竹地方法院判處有期徒刑
    六月，經台灣高等法院裁定駁回確定，指揮書執行完畢日期分別為八十四年五月
    五日及八十四年八月八日；又分別於八十五年、八十六年間均因賭博案件，分別
    經台灣新竹地方法院判處有期徒刑五月、六月確定，指揮書執行完畢日期分別為
    八十五年四月二十三日及八十六年十一月二十七日，此有台灣苗栗地方法院檢察
    署刑案資料查註記錄表在卷可按，其前受有期徒刑執行完畢，於五年以內再犯本
    件最重本刑為有期徒刑以上之罪，為累犯，應依刑法第四十七條之規定遞加重其
    刑。爰審酌被告犯罪之動機在於工作提神、目的、所生危害，及其犯後坦承犯行
    ，態度良好等一切情狀，量處如主文所示之刑，並諭知易科罰金之折算標準，以
    示懲儆。
三、八十八年九月十三日下午三時三十分在苗栗市○○街100號查獲之吸食器為另案
    被告彭慶宏所有，業據被告及另案被告王慶、彭慶明分別如於警訊時供述明確，
    不另為沒收之諭知，併此敘明。
據上論斷，應依刑事訴訟法第二百九十九條第一項前段，毒品危害防制條例第十條第
二項，刑法第十一條前段、第五十六條、第四十七條、第四十一條，罰金罰鍰提高標
準條例第二條，判決如主文。
本案經檢察官陳義忠到庭執行職務。
中      華      民      國      八十九      年    五    月     十一     日
                                      臺灣苗栗地方法院刑事庭
                                          法  官  張  珈  禎
右正本證明與原本無異。
如不服本判決，應於判決送達後十日內向本院提出上訴狀（應附繕本），上訴於臺灣
高等法院臺中分院。
             書記官  楊  慧  萍
中      華      民      國      八十九      年    五    月     十二     日
附錄本案論罪科刑法條全文
毒品危害防制條例第十條
施用第一級毒品者，處六月以上五年以下有期徒刑。
施用第二級毒品者，處三年以下有期徒刑。


司法院資訊處製作；財團法人民間司法改革基金會備份。
